PEDRO OTÁVIO FREIRE REIS

JORNALISTA & EDITOR MULTIMÍDIA

CONTATO

(84) 9 9141 8189

pedroofreirereis@gmail.com

pedroofreirereis.github.io

Parnamirim, Rio Grande do Norte

HABILIDADES

- Edição de Vídeo: Adobe Premiere, After Effects
- Apuração de Notícias
- Redação Criativa
- Mídias Sociais
- Design Gráfico Básico
- Desenvolvimento Web: HTML, CSS, JavaScript e React
- Microsoft Excel

EDUCAÇÃO

Bacharelado em Jornalismo

Universidade Federal de Ouro Preto

2015-2022

LINGUAS

Português (Nativo)

Inglês (Avançado)

PERFIL PROFISSIONAL

Jornalista graduado pela Universidade Federal de Ouro Preto. Minha experiência começou como editor de vídeos, onde adquiri sólidas habilidades para desenvolver narrativas visuais, incluindo transições, efeitos e animações que complementam o conteúdo. Atualmente estou estudando desenvolvimento web.

Minhas habilidades abrangem desde a redação até a criação de conteúdo multimídia, estou apto para a escrita criativa e criação de vídeos. Sou um profissional de comunicação atento a novas tendências da mídia e capaz de me adaptar a novas tecnologias.

EXPERIÊNCIA

Assistente Administrativo

Varejo Mais

2023-2023

2020-2022

- Coleta e organiza dados em planilhas do Excel.
- Realização de análises usando fórmulas e funções do Excel.
- Preparação de relatórios com base nos dados coletados.
- Criação de documentação sobre os procedimentos e processos relacionados à gestão de dados.
- Prestação de suporte com o agendamento e organização de documentos.
- Garantia a integridade dos dados por meio de verificações regulares.
- Implementação de medidas para evitar erros e inconsistências nos registros.

Editor de Vídeo

Miolo Birô

- Colaboração com diretores, produtores e equipe criativa para conceber e executar projetos de edição de vídeo, áudio e motion design que atendam às necessidades do cliente.
- Edição de sequências de vídeo, incluindo transições, efeitos visuais e correção de cores para otimizar a narrativa visual.
- Trabalho em estreita colaboração com os clientes para entender suas visões e transformar ideias em produtos finais de alta qualidade.
- Desenvolvimento de animações e elementos visuais que complementam a estética geral do projeto.
- Gerenciamento eficiente de cronogramas e prazos para garantir entregas pontuais sem comprometer a qualidade do trabalho.